# 股权溢价归还的问题

提问人：小白 审计 时间：2022-04-16 23:28:49
@陈版主，请教陈版主，公司 2010 年股东增资，其中a股东溢价高于其他股东，即本次a股东与其他股东出资单价不一样， 2019 年 1 月上级单位检查，对该次增资出资单价不一样的情况要求整，要求公司按照其余股东出资单价计算，退回a股东多出资金额 100 万元，并归还利息 45 万。 2020 年 9 月，a公司将持有的本公司股权在市交易中心挂牌转让， 20 年 9 月 16 日a公司与b公司签订转让协议，约定将持有的公司股权全部转让给b。
问题：（ 1 ）请问公司归还多出资的溢价本金 100 万+利息 45 万元，应该归还给a还是b？
（ 2 ）利息在 2019 年一次性计提是否合适？还是在收益期内分摊是否合适？即 2010 年开始每年计提利息

回答人：chenyiwei
1 、应归还给A还是B，应由A、B协商确认。个人理解主要考虑因素是：A、B的挂牌成交时，成交价格是否考虑了该部分将要退回的溢价。
2 、 2010 至 2019 年期间，并无支付利息的义务，因此不应计提利息。并且，按照一般会计原理，利息只有在确认了负债之后才能开始计提。因此对应于 2010 ～ 2019 年负债确认日之前期间的利息应在 2019 年之前一次性确认（冲减资本公积）。